# 费用按照性质分类，包含营业税金及附加吗

提问人：于呈 时间：2014-12-13 21:08:15
陈版主：你好！
2014 年度新准则要求，费用需要按照性质分类，这里的费用是营业总成本概念吗，包含营业税金及附加吗？

回答人：chenyiwei
这张表的合计数，从财政部的财务报表列报准则应用指南所附格式与目前证监会、交易所正在征求意见的 2014 年度上市公司附注格式相比，有所不同。 按照会计准则口径：按照费用性质列报的项目之和＝利润表中所列的营业成本＋营业税金及附加＋销售费用＋管理费用＋财务费用＋资产减值损失（即利润表中营业收入下方的那几个“减”项的合计数）。 按照证监会的上市公司财务报表附注信息披露口径：按照费用性质列报的项目之和＝利润表中所列的营业成本＋销售费用＋管理费用＋财务费用。

提问人：于呈 时间：2014-12-13 21:25:31
谢谢陈老师，今年披露依据财政部口径？还是上市公司披露依据证监会口径，国资企业按照财政部口径？

回答人：chenyiwei
目前除了准则指南是定稿以外，证监会和国资委的格式都还没有正式发布。要到正式版发布后才有定论。

提问人：于呈 时间：2014-12-13 21:43:36
陈老师，我再问个问题， 2014 年准则修订或颁布后，需要追溯可比报表，比如 2014 年 1 月 1 日的应付职工薪酬就需要重分类调整一部分到长期应付职工薪酬。如不涉及追溯调整净资产事项，不调整期初和上年度数据，期末和当期执行新准则，可否？

回答人：chenyiwei
不恰当。请参考修订后财务报表列报准则第十二条。

提问人：心海拂清风 时间：2015-03-12 00:07:19
请教陈老师，现在正式稿是以哪一种为依据?谢谢~

回答人：chenyiwei
目前没有明确，国资年报中对该表的合计数没有设置校验。